---
title: "networkpharam-analysis-use-R"
output: rmarkdown::html_vignette
vignette: >
  %\VignetteIndexEntry{networkpharam-analysis-use-R}
  %\VignetteEngine{knitr::rmarkdown}
  %\VignetteEncoding{UTF-8}
---

```{r, include = FALSE}
knitr::opts_chunk$set(
  collapse = TRUE,
  comment = "#>"
)
```

```{r setup}
library(bioranger)
```


以下是对您提供的函数的简单说明性描述和示例：

 **ppi分析**
这个函数会调用`biorange`包中的`ppi_analysis`函数来进行ppi分析。它接受两个参数：基因名称列表`gene_names`和输出目录`output_dir`。函数的结果将保存在指定的输出目录中。

示例：
```{r}
gene_list <- gene_list_399
output_dir <- "./results/ppi"
ppi_analysis(gene_list, output_dir)
```

 **网络绘图**
* 自定义绘图：这个函数会调用`biorange`包中的`plot_network_custom`函数来绘制自定义网络图。函数的结果将保存在指定的输出目录中。

示例：
```{r}
plot_network_custom(
  node_data_339,
  type_data_146,
  num_rows = 7,
  num_cols = 12,
  output_file = "custom_layout",
  output_dir = "./results/ppi/custom_layout",
  figsize = c(14, 10)
)
```

* 圆形布局：这个函数会调用`biorange`包中的`plot_network_circle`函数来绘制圆形布局的网络图。函数的结果将保存在指定的输出目录中。

示例：
```{r}
plot_network_circle(
  nodes_df = node_data_339,
  types_df = type_data_146,
  target_layers = c(15, 23, 35, 57),
  layer_radii = c(0.13, 0.35, 0.48, 0.63, 0.78, 1.3),
  output_file = "circle_layout",
  output_dir = "./results/ppi/circle_layout",
  figsize = c(12, 12),
  dpi = 900
)
```

 **GOKEGG分析**
这个函数会调用`biorange`包中的`enrich_gokegg`函数来进行GOKEGG富集分析。它接受多个参数，包括基因列表`gene_list`、分析类型`analysis_type`、生物种类`organism`、KEGG数据库`kegg_database`、GO数据库`go_databases`和P值阈值`p_value_cutoff`。函数的结果将作为数据框返回。

示例：
* KEGG分析：
```{r}
kegg_res <- enrich_gokegg(
  gene_list = gene_list_399,
  analysis_type = "kegg",
  p_value_cutoff = 0.05
)
head(kegg_res)
```

* GO分析：
```{r}
go_res <- enrich_gokegg(
  gene_list = gene_list_399,
  analysis_type = "go",
  p_value_cutoff = 0.05
)
head(go_res)
```

* 柱状图：
```{r}
enrichment_barplot(
  go_res,
  output_file = NULL,
  width = 6,
  height = 8,
  dpi = 300,
  topn = 5,
  use_gene_ratio = FALSE
)
```

* 气泡图：
```{r}
enrichment_dotplot(
  go_res,
  output_file = NULL,
  width = 6,
  height = 8,
  dpi = 300,
  topn = 5,
  low_color = "blue",
  high_color = "red",
  use_gene_ratio = TRUE
)
```

 **分子对接**
* diffdock：这个函数会调用`biorange`包中的`diffdock_run`函数来进行分子对接。它接受蛋白质文件路径`protein_path`、配体文件路径`ligand_path`和每个复合物的样本数`samples_per_complex`作为参数。函数的结果将保存在指定的输出目录中。

示例：
```{r}
unlink("results/dock", recursive = TRUE)
dock_diffdock(
  protein_path = "/home/liuyan/projects/package/bioranger/inst/example_data/6w70.pdb",
  ligand_path = "/home/liuyan/projects/package/bioranger/inst/example_data/6w70_ligand.sdf",
  output_dir = "results/dock"
)
```

* smina 结合能评分：这个函数会调用`biorange`包中的`smina_score`函数来计算结合能评分。它接受受体文件路径`receptor_file`和配体文件路径`ligand_file`作为参数。函数的结果将作为数值返回。

示例：
```{r}
dock_smina_score(
  receptor_file = "/home/liuyan/projects/package/bioranger/inst/example_data/6w70.pdb",
  ligand_file = "/home/liuyan/projects/package/bioranger/inst/example_data/6w70_ligand.sdf"
)
```

* 3D 可视化：这个函数会调用`biorange`包中的`plot3d`函数来进行3D可视化。它接受PDB文件路径`pdb_file`和SDF文件路径`sdf_file`作为参数。函数的结果将保存在指定的输出目录中。

示例：
```{r}
dock_plot3d(
  pdb_file = "/home/liuyan/projects/package/bioranger/inst/example_data/6w70.pdb",
  sdf_file = "/home/liuyan/projects/package/bioranger/inst/example_data/6w70_ligand.sdf"
)
```
